臺灣臺中地方法院刑事判決
110年度金訴字第705號
公  訴  人  臺灣臺中地方檢察署檢察官
被      告  許文武


選任辯護人  許文鐘律師
上列被告因詐欺等案件，經檢察官提起公訴（110年度偵字第158
91號），本院判決如下：
    主    文
許文武被訴如附表編號5部分公訴不受理。
    理    由
一、公訴意旨略以：被告許文武就附表編號5部分犯行，認被告
    許文武涉犯刑法第339條之4第1項第2款、第3款及洗錢防制
    法第14條第1項之罪嫌（被告許文武其餘被訴部分及同案被
    告陳勇志、趙晉緯部分均由本院另為判決）。
二、按已經提起公訴之案件，在同一法院重行起訴者，應諭知不
    受理之判決，並得不經言詞辯論為之，刑事訴訟法第303條
    第2款、第307條分別定有明文。
三、被告許文武就附表編號5部分，業經檢察官提起公訴，並於1
    10年4月20日繫屬於本院以110年度金訴字第332號分案審理
    （起訴書犯罪事實欄三），而於前揭案件審理中，檢察官就
    同一犯罪事實於110年7月15日以110年度偵字第18651、2070
    4號追加起訴，則就附表編號5所示犯罪事實重複提起公訴，
    依前揭說明所示，本院就後繫屬之部分（即本案追加起訴書
    附表編號5部分），依刑事訴訟法第303條第2項之規定，為
    不受理判決之諭知。
據上論斷，應依刑事訴訟法第303條第2款，判決如主文。
本案經檢察官林清安追加起訴，檢察官林文亮到庭執行職務。 
中　　華　　民　　國　　111 　年　　3 　　月　　30　　日
                  刑事第十八庭  審判長法  官  李昇蓉
　　　　　　　　　                    法  官  張美眉
　　　　　　　　　                    法  官  李依達
以上正本證明與原本無異。
如不服本判決應於收受送達後20日內向本院提出上訴書狀，並應
敘述具體理由；其未敘述上訴之理由者，應於上訴期間屆滿後20
日內向本院補提理由書（均須按他造當事人之人數附繕本）「切
勿逕送上級法院」。
告訴人或被害人如不服判決，應備理由具狀向檢察官請求上訴，
上訴期間之計算，以檢察官收受判決正本之日起算。
                                      書記官  陳彥蓉
中　　華　　民　　國　　111 　年　　3 　　月　　30　　日

附  表： 【 詐騙及提領贓款一覽表 】
編號 被害人  詐騙手法  被騙金額 （新臺幣） 被騙匯 款時間 匯入帳戶 提領贓款時間地點 提領金額    / 提 領 人 交付贓款時間地點 1 廖永吉 LINE暱稱「欣依」佯稱投資「FOREX」、「昇達期管」即可獲利..云云 ① 30000元  ---------- ② 50000元 ③ 40000元 ④ 50000元 ⑤ 50000元 ⑥ 30000元 ⑦ 10000元 ⑧ 27000元 ⑨ 57000元  共 110萬元   109.9.18  22：22 --------- 第②至⑨筆匯款日(109.9.24    至 10.16 間)  告訴人廖永吉匯款第① 筆30000元至 被告趙晉緯上開玉山銀行帳戶內。  其餘第②至⑨筆則匯入該集團成員所指定之其他人頭帳戶內(相關人頭帳戶資料詳告訴人警詢筆錄)。  告訴人廖永吉匯入之左列金額，無法證明是被告許文武、陳勇志2人所提領。  不  詳 不  詳  2 蕭至凱 交友軟體「WIPPY」自稱「芳華」之人佯稱如投資「FOREX」、「昇達期管」即可獲利..云云 ①  5000元  ---------- ②  5000元 ③ 40000元 ④⑤10萬元 ⑥ 50000元 ⑦⑧ 8萬元 ⑨⑩⑪：     15萬元   共 43萬元 109.9.20  --------- 第②至⑪筆匯款日(109.9.21    至 10.04 間) 告訴人蕭至凱匯款第① 筆 5000元至 被告趙晉緯提供之上開玉山銀行帳戶內。  其餘第②至⑪筆款項則匯入該集團成員所指定之其他人頭帳戶內(相關人頭帳戶資料詳告訴人警詢筆錄)。 告訴人蕭至凱匯入之左列金額，無法證明是被告許文武、陳勇志2人所提領。  不  詳 不  詳  3 劉育豪 LINE暱稱「順發錢莊」之人，向告訴人佯稱要把網路虛擬帳戶之新臺幣退給伊，但須先繳納出款保證金，匯至指定之銀行帳戶內始能退款..云云 ① 20000元 ② 30000元   ---------- ③ 30000元 ④ 30000元 ⑤ 19980元 ⑥  9000元 ⑦ 90000元 ⑧ 30000元 ⑨ 30000元 ⑩ 30000元 ⑪ 30000元 ⑫ 30000元 ⑬ 20000元 ⑭ 30000元 ⑮ 20000元 ⑯ 30000元 ⑰ 30000元 ⑱ 30000元  共47萬8980 109.9.18  20：20 109.9.18  20：35  --------- 第③至⑱筆匯款日(109.8.30    至 10.26 間) 告訴人劉育豪匯款第①、② 筆至被告趙晉緯提供之上開台新銀行帳戶帳戶內。  其餘第③至⑱筆款項則匯入該集團成員所指定之其他人頭帳戶內(相關人頭帳戶資料詳告訴人警詢筆錄)。  109.9.18  21：18    109.9.19  00：33      29986元    / 由許文武提領  139000元    / 由許文武提領  (許文武上開提領金額均包括其他不詳之人所匯入之不明款項) 許文武提領左列2筆款項共16萬8986元後，旋於109年9月19日凌晨1時許，至台中市南屯區大墩七街之南屯公園旁，連同提款卡一併交給其上手即「老師」指派收水之人。  4 黃彥宸 暱稱Carnation」之成員佯稱投資『投睿投資網站』即可獲利..云云 ①  3000元 ② 24000元 ③  3000元 ④  6000元 ⑤ 30000元 ⑥ 90000元 ⑦ 15000元  ---------- ⑧ 15000元  共186000元 第①至⑦筆匯款日(109.8.21    至 109.9.18)    --------- 109.9.18  16：05 告訴人黃彥宸匯款如左列所示8筆投資款，第①至⑦筆係匯入至該集團成員所指定之其他人頭帳戶內(相關人頭帳戶資料詳告訴人警詢筆錄)。  第⑧筆則匯至被告趙晉緯之上開國泰世華銀行帳戶內。 109.9.18 晚上某時 100000元 100000元  由許文武提領(許文武上開提領金額包括其他不詳之人匯入之不明款項) 提領後旋於109年9月19日凌晨1時許，至台中市南屯區大墩七街之南屯公園旁，連同提款卡一併交給其上手即「老師」指派收水之人。  5 王政傑 佯稱下載投資APP可操作投資獲利..云云    30000元  ----------    共被騙63萬6000元 109.9.18  21：41 --------- 該筆3萬元匯入被告趙晉緯提供之上開玉山銀行帳戶內。  告訴人王政傑另匯款60萬6000元至該集團成員所指定之其他人頭帳戶內(相關人頭帳戶資料詳告訴人警詢筆錄)。 告訴人蕭至凱匯入之左列金額，無法證明是被告許文武、陳勇志2人所提領。 不  詳 不  詳